{"present": {"1 Singular": {"Affirmative": "imscaoilim", "Question": "an imscaoilim?", "Negative": "n\u00ed imscaoilim"}, "2 Singular": {"Affirmative": "imscaoileann t\u00fa", "Question": "an imscaoileann t\u00fa?", "Negative": "n\u00ed imscaoileann t\u00fa"}, "3 Singular": {"Male": {"Affirmative": "imscaoileann s\u00e9", "Question": "an imscaoileann s\u00e9?", "Negative": "n\u00ed imscaoileann s\u00e9"}, "Female": {"Affirmative": "imscaoileann s\u00ed", "Question": "an imscaoileann s\u00ed?", "Negative": "n\u00ed imscaoileann s\u00ed"}}, "1 Plural": {"Compressed": {"Affirmative": "imscaoilimid", "Question": "an imscaoilimid?", "Negative": "n\u00ed imscaoilimid"}, "Extended": {"Affirmative": "imscaoileann muid", "Question": "an imscaoileann muid?", "Negative": "n\u00ed imscaoileann muid"}}, "2 Plural": {"Affirmative": "imscaoileann sibh", "Question": "an imscaoileann sibh?", "Negative": "n\u00ed imscaoileann sibh"}, "3 Plural": {"Affirmative": "imscaoileann siad", "Question": "an imscaoileann siad?", "Negative": "n\u00ed imscaoileann siad"}, "Passive": {"Affirmative": "imscaoiltear", "Question": "an imscaoiltear?", "Negative": "n\u00ed imscaoiltear"}}, "future": {"1 Singular": {"Affirmative": "imscaoilfidh m\u00e9", "Question": "an imscaoilfidh m\u00e9?", "Negative": "n\u00ed imscaoilfidh m\u00e9"}, "2 Singular": {"Affirmative": "imscaoilfidh t\u00fa", "Question": "an imscaoilfidh t\u00fa?", "Negative": "n\u00ed imscaoilfidh t\u00fa"}, "3 Singular": {"Male": {"Affirmative": "imscaoilfidh s\u00e9", "Question": "an imscaoilfidh s\u00e9?", "Negative": "n\u00ed imscaoilfidh s\u00e9"}, "Female": {"Affirmative": "imscaoilfidh s\u00ed", "Question": "an imscaoilfidh s\u00ed?", "Negative": "n\u00ed imscaoilfidh s\u00ed"}}, "1 Plural": {"Compressed": {"Affirmative": "imscaoilfimid", "Question": "an imscaoilfimid?", "Negative": "n\u00ed imscaoilfimid"}, "Extended": {"Affirmative": "imscaoilfidh muid", "Question": "an imscaoilfidh muid?", "Negative": "n\u00ed imscaoilfidh muid"}}, "2 Plural": {"Affirmative": "imscaoilfidh sibh", "Question": "an imscaoilfidh sibh?", "Negative": "n\u00ed imscaoilfidh sibh"}, "3 Plural": {"Affirmative": "imscaoilfidh siad", "Question": "an imscaoilfidh siad?", "Negative": "n\u00ed imscaoilfidh siad"}, "Passive": {"Affirmative": "imscaoilfear", "Question": "an imscaoilfear?", "Negative": "n\u00ed imscaoilfear"}}, "past": {"1 Singular": {"Affirmative": "d'imscaoil m\u00e9", "Question": "ar imscaoil m\u00e9?", "Negative": "n\u00edor imscaoil m\u00e9"}, "2 Singular": {"Affirmative": "d'imscaoil t\u00fa", "Question": "ar imscaoil t\u00fa?", "Negative": "n\u00edor imscaoil t\u00fa"}, "3 Singular": {"Male": {"Affirmative": "d'imscaoil s\u00e9", "Question": "ar imscaoil s\u00e9?", "Negative": "n\u00edor imscaoil s\u00e9"}, "Female": {"Affirmative": "d'imscaoil s\u00ed", "Question": "ar imscaoil s\u00ed?", "Negative": "n\u00edor imscaoil s\u00ed"}}, "1 Plural": {"Compressed": {"Affirmative": "d'imscaoileamar", "Question": "ar imscaoileamar?", "Negative": "n\u00edor imscaoileamar"}, "Extended": {"Affirmative": "d'imscaoil muid", "Question": "ar imscaoil muid?", "Negative": "n\u00edor imscaoil muid"}}, "2 Plural": {"Affirmative": "d'imscaoil sibh", "Question": "ar imscaoil sibh?", "Negative": "n\u00edor imscaoil sibh"}, "3 Plural": {"Compressed": {"Affirmative": "d'imscaoil siad", "Question": "ar imscaoil siad?", "Negative": "n\u00edor imscaoil siad"}, "Extended": {"Affirmative": "d'imscaoileadar", "Question": "ar imscaoileadar?", "Negative": "n\u00edor imscaoileadar"}}, "Passive": {"Affirmative": "imscaoileadh", "Question": "ar imscaoileadh?", "Negative": "n\u00edor imscaoileadh"}}, "condi": {"1 Singular": {"Affirmative": "d'imscaoilfinn", "Question": "an imscaoilfinn?", "Negative": "n\u00ed imscaoilfinn"}, "2 Singular": {"Affirmative": "d'imscaoilfe\u00e1", "Question": "an imscaoilfe\u00e1?", "Negative": "n\u00ed imscaoilfe\u00e1"}, "3 Singular": {"Male": {"Affirmative": "d'imscaoilfeadh s\u00e9", "Question": "an imscaoilfeadh s\u00e9?", "Negative": "n\u00ed imscaoilfeadh s\u00e9"}, "Female": {"Affirmative": "d'imscaoilfeadh s\u00ed", "Question": "an imscaoilfeadh s\u00ed?", "Negative": "n\u00ed imscaoilfeadh s\u00ed"}}, "1 Plural": {"Compressed": {"Affirmative": "d'imscaoilfimis", "Question": "an imscaoilfimis?", "Negative": "n\u00ed imscaoilfimis"}, "Extended": {"Affirmative": "d'imscaoilfeadh muid", "Question": "an imscaoilfeadh muid?", "Negative": "n\u00ed imscaoilfeadh muid"}}, "2 Plural": {"Affirmative": "d'imscaoilfeadh sibh", "Question": "an imscaoilfeadh sibh?", "Negative": "n\u00ed imscaoilfeadh sibh"}, "3 Plural": {"Compressed": {"Affirmative": "d'imscaoilfid\u00eds", "Question": "an imscaoilfid\u00eds?", "Negative": "n\u00ed imscaoilfid\u00eds"}, "Extended": {"Affirmative": "d'imscaoilfeadh siad", "Question": "an imscaoilfeadh siad?", "Negative": "n\u00ed imscaoilfeadh siad"}}, "Passive": {"Affirmative": "d'imscaoilf\u00ed", "Question": "an imscaoilf\u00ed?", "Negative": "n\u00ed imscaoilf\u00ed"}}, "imper": {"1 Singular": {"Affirmative": "imscaoilim!", "Negative": "n\u00e1 himscaoilim!"}, "2 Singular": {"Affirmative": "imscaoil!", "Negative": "n\u00e1 himscaoil!"}, "3 Singular": {"Male": {"Affirmative": "imscaoileadh s\u00e9!", "Negative": "n\u00e1 himscaoileadh s\u00e9!"}, "Female": {"Affirmative": "imscaoileadh s\u00ed!", "Negative": "n\u00e1 himscaoileadh s\u00ed!"}}, "1 Plural": {"Compressed": {"Affirmative": "imscaoilimis!", "Negative": "n\u00e1 himscaoilimis!"}, "Extended": {"Affirmative": "imscaoileadh muid!", "Negative": "n\u00e1 himscaoileadh muid!"}}, "2 Plural": {"Affirmative": "imscaoilig\u00ed!", "Negative": "n\u00e1 himscaoilig\u00ed!"}, "3 Plural": {"Compressed": {"Affirmative": "imscaoilid\u00eds!", "Negative": "n\u00e1 himscaoilid\u00eds!"}, "Extended": {"Affirmative": "imscaoileadh siad!", "Negative": "n\u00e1 himscaoileadh siad!"}}, "Passive": {"Affirmative": "imscaoiltear!", "Negative": "n\u00e1 himscaoiltear!"}}, "pastConti": {"1 Singular": {"Affirmative": "d'imscaoilinn", "Question": "an imscaoilinn?", "Negative": "n\u00ed imscaoilinn"}, "2 Singular": {"Affirmative": "d'imscaoilte\u00e1", "Question": "an imscaoilte\u00e1?", "Negative": "n\u00ed imscaoilte\u00e1"}, "3 Singular": {"Male": {"Affirmative": "d'imscaoileadh s\u00e9", "Question": "an imscaoileadh s\u00e9?", "Negative": "n\u00ed imscaoileadh s\u00e9"}, "Female": {"Affirmative": "d'imscaoileadh s\u00ed", "Question": "an imscaoileadh s\u00ed?", "Negative": "n\u00ed imscaoileadh s\u00ed"}}, "1 Plural": {"Compressed": {"Affirmative": "d'imscaoilimis", "Question": "an imscaoilimis?", "Negative": "n\u00ed imscaoilimis"}, "Extended": {"Affirmative": "d'imscaoileadh muid", "Question": "an imscaoileadh muid?", "Negative": "n\u00ed imscaoileadh muid"}}, "2 Plural": {"Affirmative": "d'imscaoileadh sibh", "Question": "an imscaoileadh sibh?", "Negative": "n\u00ed imscaoileadh sibh"}, "3 Plural": {"Compressed": {"Affirmative": "d'imscaoilid\u00eds", "Question": "an imscaoilid\u00eds?", "Negative": "n\u00ed imscaoilid\u00eds"}, "Extended": {"Affirmative": "d'imscaoileadh siad", "Question": "an imscaoileadh siad?", "Negative": "n\u00ed imscaoileadh siad"}}, "Passive": {"Affirmative": "d'imscaoilt\u00ed", "Question": "an imscaoilt\u00ed?", "Negative": "n\u00ed imscaoilt\u00ed"}}, "subj": {"1 Singular": {"Affirmative": "go n-imscaoile m\u00e9", "Negative": "n\u00e1r imscaoile m\u00e9"}, "2 Singular": {"Affirmative": "go n-imscaoile t\u00fa", "Negative": "n\u00e1r imscaoile t\u00fa"}, "3 Singular": {"Male": {"Affirmative": "go n-imscaoile s\u00e9", "Negative": "n\u00e1r imscaoile s\u00e9"}, "Female": {"Affirmative": "go n-imscaoile s\u00ed", "Negative": "n\u00e1r imscaoile s\u00ed"}}, "1 Plural": {"Compressed": {"Affirmative": "go n-imscaoilimid", "Negative": "n\u00e1r imscaoilimid"}, "Extended": {"Affirmative": "go n-imscaoile muid", "Negative": "n\u00e1r imscaoile muid"}}, "2 Plural": {"Affirmative": "go n-imscaoile sibh", "Negative": "n\u00e1r imscaoile sibh"}, "3 Plural": {"Affirmative": "go n-imscaoile siad", "Negative": "n\u00e1r imscaoile siad"}, "Passive": {"Affirmative": "go n-imscaoiltear", "Negative": "n\u00e1r imscaoiltear"}}, "verbal noun": "imscaoileadh", "verbal adjective": "imscaoilte"}